臺灣高等法院高雄分院刑事判決　　　　　　　　　　九十一年度上易字第七三七號
　　上訴人
　 即自訴人　　 乙○○
　　被　告　　　甲○○
右上訴人因被告竊佔等案件，不服臺灣高雄地方法院九十一年度自字第六十四號中華
民國九十一年四月四日第一審判決，提起上訴，本院判決如左：
      主      文
上訴駁回。
      理      由
一、上訴意旨略以：上訴意旨如上訴狀所載（如附件影本）。
二、按犯罪之被害人得提起自訴。犯罪事實之一部提起自訴者，他部雖不得自訴亦以
    得提起自訴論。但不得提起自訴部分係較重之罪，或其第一審屬於高等法院管轄
    、或第三百二十一條之情形者，不在此限。又同一案件，經檢察官開始偵查者，
    不得再行自訴。不得提起自訴而提起者，應諭知不受理之判決。刑事訴訟法第三
    百十九條第一項、第二項、第三百二十三條第一項前段、第三百三十四條分別定
    有明文。
三、查本件上訴人乙○○所提自訴之內容，與上訴人乙○○於民國八十八年間向台灣
    高雄地方法院檢察署提出被告甲○○涉嫌竊佔、毀損、違反水土保持法罪名之告
    訴內容，非但被告甲○○係屬同一，且其指訴之犯罪事實也相同，此有自訴狀及
    台灣高雄地方法院檢察署檢察官八十八年度偵字第二０一三０號、八十九年度偵
    續字第二號不起訴處分書各一份附卷可稽（該案經告訴人即自訴人乙○○提起再
    議，現由高雄地檢署以九十年度偵續一字第十四號偵查中）。雖本件上訴人乙○
    ○所指訴被告甲○○所涉毀損罪部分，為告訴乃論之罪，且自訴人又係其所指之
    犯罪之直接被害人，惟上訴人乙○○指訴被告甲○○涉嫌竊佔及違反水土保持法
    第三十二條等罪，該等罪名並非告訴乃論之罪，且其法定刑均較刑法第三百五十
    四條之毀損罪為重，上訴人乙○○亦認上開三罪間具裁判上一罪之關係。準此，
    上訴人乙○○指訴被告甲○○涉嫌竊佔、違反水土保持法等罪，既經檢察官開始
    偵查，依法該案即不得再行提起自訴，且該不得提起自訴部分又係較重之罪，是
    本件全部即不得再行提起自訴，揆諸前述法條規定，本件自訴於法未合，其不得
    提起自訴而提起者，應諭知不受理之判決。
三、原審因而適用刑事訴訟法第三百四十三條、第三百三十四條、第三百零七條規定
    ，不經言詞辯論諭知不受理之判決，經核並無違誤，上訴人乙○○仍執陳詞上訴
    指摘被告甲○○有竊佔、違反水土保持法及毀損罪嫌，非有理由，應予駁回，並
    不經言詞辯論而為之。
據上論結，應依刑事訴訟法第三百七十二條、第三百六十八條，判決如主文。
中      華      民      國    九十一    年      五      月      廿      日
                              臺灣高等法院高雄分院刑事第八庭
                                  審判長法官  郭雅美
                                        法官  洪兆隆
                                        法官  張盛喜
右正本證明與原本無異。
不得上訴。
                                      書記官  魏文常
中    華    民    國     九十一     年       五       月    二十三      日
                                                                        Ｆ
